# 朱兴建

性别	出生年月	户籍	学历	工作年限	手机	联系我
男	1989年9月	湖北·宜昌	本科	8年	13127648896	jianzxz@sina.com https://github.com/xj-zhu http://blog.csdn.net/u010300403

#### 自我评价

我的主要语言是 C++和 python,以及golang,但是在业余时间我也积极学习其他语言,比如 javascript 等,时刻关注技术动向的同时也不断的丰富自己。

到如今工作年限已近8年,有人说,做C++没有7,8年别说自己懂C++,但即使到现在我也不敢妄自菲薄。我的理解是最近这些年C++不断加入一系列令人兴奋的新特性,更是让我觉得有了新的机遇,更加值得我潜心修炼。在工作中,我会用我的C++知识来解决一个个的难题,我乐于挑战,同时,这也是对自己的一种提升。到目前为止,我还是这么的乐此不疲。

我的学习能力较强,有出色的理解力,能很块适应新环境和掌握新技能,这足以让我自信有充分的竞争力。我相信每一个工作都是一个机遇。所以,我时刻准备着。

#### 求职意向

到	岗时间	目标地点	期望薪水	目标职能
TF.	一个月	武汉	60W/Y	C++开发工程师,期望偏向底层核心的开发

## 工作经历

2018/04 - 现今: 网易 (30月)

- 主要工作: 游戏对战平台后端开发
  - 1. 魔兽争霸官方对战平台后端业务开发
  - 2. 框架改造之 tcp-rpc 到 http/tcp-rpc 服务器通用接口
  - 3. 基于协程的性能调优,设计并开发基于kcp的高并发网络库(server, client)
  - 4. 多个业务服务开发,基于业务特性提供有状态和无状态服务
  - 5. 设计开发完整功能通用可扩展的灵活高性能压力测试工具
- 核心能力: 对旧有系统的代码重构和优化,高并发分布式系统设计能力,多语言协同开发能力,devops能力

2017/04 - 2018/04: 华信证券 (12月)

- 主要工作: 交易系统开发, 及部分行情软件维护
  - 1. 框架开发,编写基础类库,log,tcp,tls,http等
  - 2. 基于 https 的不同终端自选股同步模块

- 3. 基于 https 的通用用户行为收集分析模块
- 4. 完整封装的客户端数据层中间件,包括基于上面的 socket 和 http,设计并完成高性能的异步通信框架,整合封装常用的 io 通信类型,提供统一的调用接口,以及支持 c++强类型的使用引用计数可设定生命期的内存数据缓存模块。
- 核心能力: 低耦合模块设计和封装能力, 高效简洁代码编写能力

2014/08 - 2017/04: Sumscope (27月)

- **主要工作**: c/s架构债券分销系统设计与开发
  - 1. 技术选型, 主导软件框架设计与实现
  - 2. 主导设计并开发了客户端多版本控制系统,使客户端能在多(数十家)用户多需求且功能互不影响的情况下达到快速(两周一次)多版本迭代的目的
  - 3. 主导设计了基于原 UI 并最小修改的情况下的深度换肤功能,为提升 UI 性能,开发了无句柄子窗口的轻量级 direct UI 框架
- 核心能力: 新系统架构设计能力, 对项目痛点的理解和改造执行能力

2012/11 - 2014/08: 大智慧股份有限公司 (21月)

- 主要工作: 参与行情系统新框架的设计、开发
  - 1. 负责开发底层高性能的指令调度系统 (负责不同服务之间的命令或脚本调度执行以及结果路由转发)
  - 2. 行情系统中的公式指标计算模块, 跨平台, 模块化, 服务化, 性能瓶颈突破
  - 3. 旧行情系统维护
- 核心能力: 编码能力, 学习能力, 并行编程能力, 算法, 设计模式等灵活运用

#### 教育经历

2009/09 - 2013/07: 湖北理工·应用物理学 (统招本科)

• 专业课程: 数学, 物理, 计算机, 软件编程

2012/07 - 2012/11: 达内科技·C++ (技能培训)

• **主要课程**: c/c++, Linux/Unix/windows开发, 多线程, 网络编程, 数据库

## 语言能力

英语: 读写能力良好, 听说能力一般

## 专业技能

C++/Python/GoLang Linux/Windows 多线程/网络/数据结构/算法/设计模式 Mysql/Redis/MQ